# 请教合伙企业账务处理问题

提问人：polariswong 时间：2020-07-02 22:42:00
1 、合伙企业本年亏损，是否需要将本年利润转入合伙人资本或按合伙人分别设置的留存收益（未分配利润）？
即在本年亏损的情况下，是否需要做如下分录：
借：合伙人资本（留存收益）——合伙人甲
——合伙人乙
贷：本年利润
2 、对如下观点该如何评价？
合伙企业还是需要“利润分配—未分配利润”科目的，但他的含义和法人公司不一样。为什么呢？因为合伙企业作为一个独立的会计核算主体，他本年利润中实际包含两大块内容，一块是按照税法规定已经实现的；另一块则属于按照准则核算的属于未实际实现的利润，比如公允价值变动损益。
合伙企业年末实现的会计利润中，有一部分属于已经实现的利润，这部分利润则需要从本年利润中结转至“合伙人投入”，增加合伙人持有合伙企业份额。
对于本年利润中包含的按照会计准则核算的，未实际实现的利润，应该从本年利润结转到“利润分配-未分配利润”科目中。这里特别要注意，当后期这部分利润在以后年度实际实现了时，则需要把“利润分配—未分配利润”中对应的金额结转到“合伙人投入”中增加合伙人持有合伙份额。
请教上述将本年利润分为已经实现和未实现，并分别处理，是行业惯例通常必须这样处理，还是仅仅根据合伙企业内部管理要求自行决定是否这样处理？

回答人：chenyiwei
1 、需要进行该项账务处理。
2 、可根据合伙企业内部管理要求自行决定是否这样处理。